臺灣新北地方法院民事判決
111年度訴字第335號
原      告  A女(真實年籍姓名詳卷)  
被      告  孫博威  



訴訟代理人  林易徵律師
複代理人    張育瑄律師  

上列當事人間請求損害賠償等事件，本院於民國111年5月18日言
詞辯論終結，判決如下：
    主      文
被告應給付原告新臺幣捌萬壹仟肆佰肆拾玖元，及自民國一一○
年十二月十日起至清償日止，按年息百分之五計算之利息。
原告其餘之訴駁回。
訴訟費用由被告負擔百分之十六，餘由原告負擔。
本判決第一項得假執行。
原告其餘假執行之聲請駁回。
    事實及理由
一、按訴狀送達後，原告不得將原訴變更或追加，但擴張或減縮
    應受判決事項之聲明者，不在此限，民事訴訟法第255條第1
    項但書第3款定有明文。原告原起訴聲明請求被告給付原告
    新臺幣(下同)30萬1,449元，及自起訴狀繕本送達之翌日起
    至清償日止，按年息百分之5計算之利息，嗣於民國111年1
    月4日具狀變更其聲明為：被告應給付原告50萬1,449元，及
    自起訴狀繕本送達之翌日起至清償日止，按年息百分之5計
    算之利息(見重簡卷第21頁)，核屬擴張應受判決事項之聲明
    ，依上開規定，應予准許。
二、原告主張：兩造為網友，於108年8月1日見面逛街後，相約
    前往錢櫃KTV唱歌，原告經被告要求先行前至KTV墊付歡唱方
    案費用1,449元，被告卻稱沒有辦法過來，然同意返還原告
    上開代墊款項，嗣原告於同年月19日以通訊軟體Line(下稱L
    ine)要求被告返還代墊款項時，被告竟稱「我們去泡溫泉」
    、「兩天一夜要嗎」、「過夜我會親你」、「是啊我搬到（
    汐止）火車站附近」、「要來跟我做愛嗎」、「想跟妳做愛
    」、「做愛也可以很紳士」、「好好愛撫」、「我是啊我對
    你很變態」、「我就是想跟你做愛」、「想用舌頭嘴巴滿足
    你」等語(下稱系爭對話)，而被告之系爭對話內容具有性愛
    暗示或性要求，並佯稱已搬到原告家附近，造成原告害怕自
    己人身安全遭受危險，自構成性騷擾行為，致原告精神受有
    莫大痛苦，被告應賠償原告精神慰撫金50萬元。為此，爰依
    兩造間返還代墊款之契約關係、民法第184條第1項前段、第
    195條第1項及性騷擾防治法第9條等規定，請求被告給付上
    開代墊款及精神慰撫金共計50萬1,449元。並聲明：㈠被告應
    給付原告50萬1,449元，及自起訴狀繕本送達翌日起至清償
    日止，按年息百分之5計算之利息；㈡原告願供擔保請准宣告
    假執行。
三、被告則以：兩造曾相約前往錢櫃KTV唱歌，因被告臨時有事
    沒有赴約，被告同意給付原告所請求之代墊款1,449元。另1
    08年8月19日被告因在家中喝酒，於酒醉之際有與原告為系
    爭對話，惟被告於隔日業表示係因喝酒有所冒犯並向原告道
    歉，又被告所為行為僅此一次，原告請求之慰撫金實屬過高
    等語置辯。並聲明：原告之訴駁回。
四、本院之判斷：
  ㈠請求返還代墊款部分：　　
    按當事人於言詞辯論時為訴訟標的之捨棄或認諾者，應本於
    其捨棄或認諾為該當事人敗訴之判決，民事訴訟法第384條
    定有明文。次按民事訴訟法第384條所謂為訴訟標的之認諾
    ，乃指被告對於原告依訴之聲明所為關於某法律關係之請求
    ，向法院為承認者而言，其承認需於言詞辯論時為之，始生
    訴訟法上認諾之效力，法院應不待調查原告請求之訴訟標的
    之法律關係是否存在，逕以認諾為被告敗訴判決之基礎(最
    高法院45年台上字第31號判例意旨參照)。經查，原告主張
    其於108年8月1日為被告墊付KTV費用1,449元，被告同意返
    還原告上開代墊費用乙節，為被告所不爭執，被告並於111
    年5月18日言詞辯論期日對原告依返還代墊款契約之法律關
    係請求被告返還1,449元部分表示同意原告之請求等語(見本
    院訴字卷第54頁)，自屬就訴訟標的所為之認諾，而生訴訟
    法上認諾之效力，本院就此部分即應本於被告之認諾而為被
    告敗訴之判決。
  ㈡請求性騷擾損害賠償部分：　　
  1.按因故意或過失，不法侵害他人之權利者，負損害賠償責任
    ；不法侵害他人之身體、健康、名譽、自由、信用、隱私、
    貞操，或不法侵害其他人格法益而情節重大者，被害人雖非
    財產上之損害，亦得請求賠償相當之金額，民法第184條第1
    項前段、第195條第1項分別定有明文。再按本法所稱性騷擾
    ，係指性侵害犯罪以外，對他人實施違反其意願而與性或性
    別有關之行為，且有以展示或播送文字、圖畫、聲音、影像
    或其他物品之方式，或以歧視、侮辱之言行，或以他法，而
    有損害他人人格尊嚴，或造成使人心生畏怖、感受敵意或冒
    犯之情境，或不當影響其工作、教育、訓練、服務、計畫、
    活動或正常生活之進行；對他人為性騷擾者，負損害賠償責
    任；前項情形，雖非財產上之損害，亦得請求賠償相當之金
    額，性騷擾防治法第2條第2款、第9條亦分別定有明文。
　2.原告主張被告於108年8月19日傳送系爭對話予原告，業據其
    提出兩造間之Line對話紀錄乙份為證（見湖簡字卷第15頁）
    ，並為被告所不爭執（見本院訴字卷第55頁），參以系爭對
    話內容，見被告向原告稱：「我們去泡溫泉」，經原告表達
    拒卻之意後，被告猶稱：「兩天一夜要嗎」、「過夜我會親
    你」，經原告再次回絕並問被告為何搬到汐止，被告亦稱：
    「是啊我搬到（汐止）火車站附近」、「要來跟我做愛嗎」
    ，復原告問被告是否瘋了，被告又稱：「我認真的」、「想
    跟妳做愛」，原告再問被告究竟發生什麼事，並要求被告應
    為紳士之舉止，被告仍稱：「做愛也可以很紳士」、「好好
    愛撫」，復原告回應不知道被告為何這麼變態，被告再回稱
    ：「我是啊我對你很變態」，原告問被告對一個普通朋友說
    這種話是否恰當，被告續稱：「我就是想跟你做愛」、「想
    用舌頭嘴巴滿足你」等語，是自上開對話經過，見被告於原
    告屢向其表達反感之意並要求其自制下，猶多次傳送欲與原
    告發生性行為及其它具有性暗示意味之文字予原告，被告之
    行為明顯違反原告之意願，造成原告感受冒犯之情境並心生
    畏怖，自損害原告之人格尊嚴，是原告主張被告以故意侵權
    之性騷擾行為，侵害原告之人格法益，應負損害賠償責任，
    自屬有據。
  3.復按法院對於慰撫金之量定，應斟酌實際加害情形、所造成
    之影響、被害人痛苦之程度、兩造之身分地位經濟情形及其
    他各種情況，以核定相當之數額(最高法院51年台上字第223
    號判例意旨參照)。本院審酌兩造之身分、地位、經濟能力
    即原告學歷為副學士、現為電腦公司之管理師，月薪約4萬1
    ,000元；被告之學歷則為學士、現從事飯店業，月薪約5萬8
    ,000元，此經兩造陳明在卷(見本院卷第62至65頁、本院限
    閱卷)，併審酌被告侵害程度、事發之經過與緣由、原告受
    侵害情形等一切情狀，認原告得向被告請求賠償精神上所受
    之非財產損害，以8萬元為適當，逾此數額之請求，即難准
    許。
  ㈢綜上，被告應返還原告代墊款1,449元及給付精神慰撫金8萬
    元，以上合計為8萬1,449元。
五、末按給付無確定期限者，債務人於債權人得請求給付時，經
    其催告而未為給付，自受催告時起，負遲延責任。其經債權
    人起訴而送達訴狀，或依督促程序送達支付命令，或為其他
    相類之行為者，與催告有同一之效力；遲延之債務，以支付
    金錢為標的者，債權人得請求依法定利率計算之遲延利息，
    民法第229條第2項、第233條第1項前段分別定有明文。應付
    利息之債務，其利率未經約定，亦無法律可據者，週年利率
    為百分之5，亦為同法第203條所明定。本件原告對被告之損
    害賠償請求權，為未定給付期限之金錢債權，依前述規定，
    原告自得請求自起訴狀繕本於110年12月9日送達被告(見重
    簡字卷第19頁)翌日起之法定遲延利息。
六、綜上所述，原告依返還代墊款之契約關係、及民法第184條
    第1項前段、第195條第1項、性騷擾防治法第9條等規定，請
    求被告給付8萬1,449元，及自起訴狀繕本送達翌日即110年1
    2月10日起至清償日止，按年息百分之5計算之利息，為有理
    由，應予准許；逾此部分之請求，為無理由，應予駁回。
七、本件事證已臻明確，兩造其餘之攻擊或防禦方法及所用之證
    據，經本院審酌後，認為均不足以影響本判決之結果，爰不
    逐一論列，附此敘明。
八、本件原告勝訴部分，係所命給付之金額或價額未逾50萬元之
    判決，依民事訴訟法第389條第1項第5款規定，應依職權宣
    告假執行。至原告敗訴部分，其假執行之聲請因訴之駁回而
    失所附麗，應予駁回。
九、訴訟費用負擔之依據：民事訴訟法第79條。
中    華    民    國     111     年    6   月    24   日
                  民事第一庭  法  官  洪任遠
以上正本係照原本作成
如對本判決上訴，須於判決送達後20日內向本院提出上訴狀。如
委任律師提起上訴者，應一併繳納上訴審裁判費。
中    華    民    國     111     年    6    月   24   日
                              書記官　黃翊芳